【裁判字號】    98,抗,509
【裁判日期】    980331
【裁判案由】    聲明異議
【裁判全文】
臺灣高等法院民事裁定                   98年度抗字第509號
抗  告  人  大傲若謙資產管理有限公司
                        之1
法定代理人  甲○○
抗告人因與林雨璇等間聲明異議事件，對於中華民國98年2月19
日臺灣桃園地方法院98年度事聲字第59號所為裁定提起抗告，本
院裁定如下：
    主  文
原裁定廢棄。
    理  由
一、按當事人或利害關係人，對於執行法院強制執行之命令，或
    對於執行法官、書記官、執達員實施強制執行之方法，強制
    執行時應遵守之程序，或其他侵害利益之情事，得於強制執
    行程序終結前，為聲請或聲明異議，但強制執行不因而停止
    ；前項聲請及聲明異議，由執行法院裁定之，強制執行法第
    12條第1項、第2項定有明文。
二、本件抗告人異議意旨略以：伊執原法院85執字第9041號債權
    憑證（下稱系爭債權憑證）聲請就債務人林雨璇等之財產執
    行，系爭債權憑證之原債權人新竹國際商業銀行股份有限公
    司（下稱新竹商銀），業將系爭債權憑證所載未受償債權及
    該債權一切權利、義務（下稱系爭債權）讓與台北國鼎資產
    管理有限公司（下稱國鼎公司），國鼎公司再將系爭債權讓
    與統一元氣資產管理股份有限公司（下稱元氣公司），元氣
    公司復將系爭債權讓與伊，伊為合法債權受讓人，自得據以
    強制執行。原法院司法事務官雖先後於97年12月18日、同年
    月31日函限期於文到5日內提出已將債權讓與合法通知債務
    人之證明文件，然伊二度具狀向原法院聲明異議，有97年12
    月26日之釋明及聲請狀及98年1月10日聲明異議狀可稽，詎
    原法院司法事務官仍逕行裁定駁回伊強制執行之聲請，於法
    自有未合，爰依民事訴訟法第240條之4第1項聲明異議等語
    。原法院則以：抗告人既係受讓系爭債權憑證之債權依民法
    第297條第1項前段規定，應先證明其已對債務人為債權讓與
    通知；惟抗告人並未提出已通知債務人債權讓與之證明文件
    ，其雖於收受限期補正通知後具狀主張得於強制執行程序進
    行中併行通知，並聲請准予公示送達後續行強制執行云云，
    惟迄未補正上開證明文件，其強制執行之聲請既不合法，司
    法事務官以裁定駁回其強制執行之聲請，即無不合，因認其
    異議無理由，乃裁定駁回異議。惟按聲請或聲明異議，乃當
    事人或利害關係人於強制執行程序終結前，對於執行法院強
    制執行之命令、方法、應遵守之程序之救濟程序，對此聲請
    及聲明異議，應由執行法院裁定之。又司法事務官處理事件
    所為之處分，與法院所為者有同一之效力，民事訴訟法第第
    240條之3定有明文。是當事人對司法事務官處理事件所為之
    處分聲明異議，亦應由執行法院裁定之，藉以保障其程序權
    益。本件當事人對司法事務官之限期補正通知，既有聲明異
    議，執行法院未就聲明異議依法處理，原法院司法事務官即
    逕行就抗告人所為強制執行之聲請予以裁定駁回，於法自有
    未合。抗告意旨指摘原裁定不當，聲明廢棄，非無理由，爰
    將原裁定廢棄，發回原法院另為適法之處理。
三、據上論結，本件抗告為有理由，爰裁定如主文。
中    華    民    國    98    年    3     月    31    日
                    民事第十庭
                        審判長法  官  黃豐澤
                              法  官  蕭艿菁
                              法  官  吳謀焰
正本係照原本作成。
本裁定除以適用法規顯有錯誤為理由，不得再抗告。如提起再抗
告，應於收受後10日內委任律師為訴訟代理人向本院提出再抗告
狀。並繳納再抗告費新台幣１千元。
中    華    民    國    98    年    4     月    3     日
                              書記官  鄭淑昀


司法院資訊處製作；財團法人民間司法改革基金會備份。
